臺灣臺北地方法院刑事判決　　　　　　　　　　　　　九十三年度易字第四一三號
　　公　訴　人　臺灣臺北地方法院檢察署檢察官
　　被　　　告　庚○○
　　　　　　　　壬○○
　　　　　　　　丙○○　三十二.
右列被告等因違反槍砲彈藥刀械管制條例等案件，經檢察官提起公訴（九十二年度偵
字第一九○八四、第一九一八八號），本院判決如左：
    主  文
庚○○未經許可持有刀械，處有期徒刑參月，如易科罰金，以參佰元折算壹日，扣案
之武士刀貳支（刀刃長分別為陸拾伍點捌公分、肆拾捌點參公分，均為單面開鋒，刀
柄長分別為貳拾點捌公分、貳拾點伍公分）均沒收之；又共同連續意圖營利，聚眾賭
博，處有期徒刑伍月，如易科罰金，以參佰元折算壹日，扣案麻將牌貳副、賭資新臺
幣貳萬伍仟柒佰伍拾元、帳冊伍本及抽頭金參仟元均沒收；應執行有期徒刑陸月，如
易科罰金，以參佰元折算壹日，扣案之武士刀貳支（刀刃長分別為陸拾伍點捌公分、
肆拾捌點參公分，均為單面開鋒，刀柄長分別為貳拾點捌公分、貳拾點伍公分）、麻
將牌貳副、賭資新臺幣貳萬伍仟柒佰伍拾元、帳冊伍本及抽頭金參仟元均沒收。
壬○○、金榮雲共同連續意圖營利，聚眾賭博，各處有期徒刑參月，如易科罰金，均
以參佰元折算壹日，均緩刑貳年；扣案麻將牌貳副、賭資新臺幣貳萬伍仟柒佰伍拾元
、帳冊伍本及抽頭金參仟元均沒收。
    事  實
一、庚○○於民國九十二年初某日，在臺北市萬年商業大樓附近某商店，購買二支業
    經主管機關公告查禁之管制刀械武士刀（刀刃長分別為六十五點八公分、四十八
    點三公分，均為單面開鋒，刀柄長分別為二十點八公分、二十點五公分），隨即
    將之藏放在其台北市大安區○○○路○段五號六樓住處，未經許可而持有之。嗣
    於九十二年九月五日十七時許，因警員懷疑上址係職業賭場，向本院請得搜索票
　　後，依法搜索上址，而查獲上情，並扣得前開刀械武士刀二支。
二、庚○○、壬○○（庚○○母親）及金榮雲（庚○○之妻）三人共同意圖營利，自
    九十一年十月間某日起，先由庚○○在中國時報刊登廣告招攬客人，提供台北市
    大安區○○○路○段五號六樓住處作為賭博場所，並以麻將牌做為賭具，以新臺
    幣（下同）二百元為底，每檯為五十元之方式聚眾賭博，由庚○○、壬○○在現
    場以自摸為一百元、每將五百元之方式抽頭，並由壬○○、金榮雲在場負責供應
　  茶水、煮飯、買便當及記帳等工作，如在場賭客人數不夠，庚○○、壬○○並負
    責上牌桌賭博，使賭博成局；嗣員警於九十二年九月五日十七時許，依法搜索右
 　 址，查獲戊○○、己○○、丁○○、乙○○、辛○○、甲○○等六人在場與庚○○、壬○○聚賭，並扣得麻將牌二副、賭資二萬五千七百五十元、帳冊五本、分
    類廣告收據五紙及抽頭金三千元，因而查獲。
三、案經臺北市政府警察局報請臺灣臺北地方法院檢察署檢察官偵查起訴。
    理  由
一、訊據被告庚○○對於右揭未經許可持有刀械之事實坦認不諱，復有右揭武士刀二
    支（刀刃長分別為六十五點八公分、四十八點三公分，均為單面開鋒，刀柄長分
    別為二十點八公分、二十點五公分）扣案可資證，且該扣案之武士刀二支係屬槍
    砲彈藥刀械管制條例第三條、第四條第一項第三款規定之中央主管機關內政部公
    告查禁，非供正當使用具有殺傷力之管制刀械，有卷附台北市政府警察局九十二
    年十月九日北市警保字第○九四一八九二一○○號函在卷可稽，足徵被告自白核
    與事實相符，被告庚○○此部份犯罪事實事證明確，犯行堪以認定。
二、訊據被告庚○○對於右揭意圖營利，經營賭場之事實坦認不諱，被告壬○○及金
    榮雲則否認有與庚○○共同經營賭場之犯行，被告壬○○辯稱伊在該處只是有時
    侯缺人時上桌打牌，倒茶水是自己要喝順手幫別人也倒一杯，抽頭金也只是轉手
    交給庚○○而已，被告金榮雲則辯稱伊沒有經營賭場，是朋友過來打牌而已。經
    查：右揭被告等三人共同意圖營利，經營賭場之事實已據被告庚○○於警訊時坦
    承不諱（九十二年度偵字第一九○八四號卷第四頁反面），被告金榮雲於警訊時
    亦坦認：上址自九十一年十月間起，即每星期約有二、三天，在屋內聚眾麻將牌
    ，由庚○○主持，每將抽頭五百元，有提供茶水及用餐等情（同上卷第十一頁反
    面），被告壬○○在警訊時則已坦認有與戊○○、己○○及乙○○三人同桌打麻
    將及收取該桌之抽頭金之事實（同上卷第十四頁、第十五頁、第二十一頁），復
    經證人即賭客戊○○、己○○、丁○○、乙○○、辛○○、甲○○等六人分別於
    警訊時及本院審理中證述屬實，此外復有帳冊影本五本、中國時報分類廣告費收
    據影本五紙、賭資二萬五千七百五十元、抽頭金三千元及麻將牌二副扣案可資佐
    證，事證己明，被告金榮雲、壬○○既均明知上址經營賭場之事實，復經常性在
    場負責供應茶水、煮飯、買便當及記帳等工作，壬○○於缺少賭客時復上桌使賭
    博成局，渠等與被告庚○○有共同實施本件意圖營利，經營賭場之犯罪行為之意
    思甚明，是被告等三人此部份犯罪事實事證已明，犯行均堪以認定。
三、核被告庚○○未經許可持有二支武士刀，所為係犯槍砲彈藥刀械管制條例第十四
    條第三項之未經許可持有刀械罪，另被告庚○○、壬○○及金榮雲意圖營利，經
    營賭場，均係犯刑法第二百六十八條之意圖營利供給賭博場所罪及意圖營利聚眾
    賭博罪，而被告庚○○、壬○○在公眾得出入之場所賭博財物，又另犯刑法第二
    百六十六條第一項之普通賭博罪，此部份犯罪事實雖未據檢察官起訴，惟與起訴
    部份有想像競合犯裁判上一罪之關係，並已據蒞庭檢察官於審理中擴張此部份事
    實加以論告，本院自得一併審理，附此敘明。被告庚○○、壬○○二人所犯意圖
    營利供給賭博場所罪、意圖營利聚眾賭博罪及普通賭博罪，係一行為觸犯數罪名
    ，為想像競合犯，應從一重之意圖營利聚眾賭博罪論處，被告金榮雲所犯意圖營
    利供給賭博場所罪及意圖營利聚眾賭博罪二罪，亦係一行為觸犯數罪名之想像競
    合犯，應從一重之意圖營利聚眾賭博罪論處。被告庚○○、壬○○二人所犯上開
    意圖營利供給賭博場所罪、意圖營利聚眾賭博罪及普通賭博罪，及被告金榮雲所
    犯意圖營利供給賭博場所罪及意圖營利聚眾賭博罪，均先後多次犯行，時間緊接
    ，罪名與構成要件相同，顯係基於概括犯意而為，應各依連續犯規定論以一罪，
    並分別加重其刑。被告庚○○、壬○○及金榮雲三人就所犯意圖營利供給賭博場
    所罪及意圖營利聚眾賭博罪間，均有犯意聯絡及行為分擔，皆為共同正犯。被告
    庚○○就上開所犯未經許可持有刀械罪及意圖營利聚眾賭博罪二罪，犯意各別、
    行為亦殊，應予分論併罰。爰分別審酌被告等三人犯罪動機、目的、手段、參與
    犯罪之程度、所為破壞社會善良風俗、賭場規模及犯罪後態度等一切情狀，分別
    量處如主文所示之刑，並均諭知易科罰金之折算標準，被告庚○○之部份並定其
    應執行刑及諭知易科罰金之折算標準。又被告壬○○及金榮雲二人均未曾受有期
    徒刑以上刑之宣告，有台灣高等法院被告全國前案紀錄表二件在卷可稽，渠等在
    本案係處於附從地位，參與程度較輕，經此教訓後，應知警惕，當無再犯之虞，
    本院因認對被告壬○○及金榮雲所宣告之刑，以暫不執行為適當，爰均併予宣告
    緩刑貳年，以勵自新。扣案之賭具麻將牌二副、賭資二萬五千七百五十元，係當
    場賭博之器具與在賭檯之財物，應依刑法第二百六十六條第二項之規定宣告沒收
    ，另帳冊五本及抽頭金三千元，則係被告等三人所有供犯罪所用之物或所得之物
    ，應依刑法第三十八條第一項第二款、第三款之規定宣告沒收；至刊登招攬賭博
    之廣告收據五紙，尚非供犯罪所用之物或因犯罪所得之物，爰不另為沒收之諭知
    。又被告庚○○所有扣案之武士刀二支（刀刃長分別為六十五點八公分、四十八
    點三公分，均為單面開鋒，刀柄長分別為二十點八公分、二十點五公分），均係
    違禁物，則應依刑法第三十八條第一項第一款之規定宣告沒收。
據上論斷，應依刑事訴訟法第二百九十九條第一項前段，槍砲彈藥刀械管制條例第十
四條第三項，刑法第二十八條、第五十六條、第二百六十八條、第二百六十六條第一
項、第五十五條、第四十一條第一項前段、第五十一條第五款、第九款、第十款、第
七十四條第一款、第三十八條第一項第一款、第二款、第三款，罰金罰鍰提高標準條
例第一條前段、第二條，判決如主文。
本案經檢察官賴淑芬到庭執行職務。
中　　　華　　　民　　　國　　九十三　　年　　　六　　　月　　十八　　　日
                              　　臺灣臺北地方法院刑事第二庭
                                      審判長法　官  吳孟良
                                            法　官  蔡如琪
                                            法　官  傅中樂
右正本證明與原本無異。
如不服本判決，應於判決送達後十日內，向本院提出上訴狀。
                                            書記官   彭雅慧
中　　　華　　　民　　　國　　九十三　　年　　　六　　　月　　二十三　日
所犯法條：槍砲彈藥刀械管制條例第十四條第三項、刑法第二百六十八條、第二百六
十六條第一項　未經許可，持有或意圖販賣而陳列刀械者，處一年以下有期徒刑、拘
役或新台幣五十萬元以下罰金。
中華民國刑法第二百六十八條
(圖利供給賭場或聚眾賭博罪)
意圖營利，供給賭博場所或聚眾賭博者，處三年以下有期徒刑，得併科三千元以下罰
金。
